最高法院民事判決　　　　　　　　　　　　　　　八十六年度台上字第一三八八號
　　上　訴　人　詮鴻科技企業有限公司
　　法定代理人　李書華
　　被 上訴 人　伍翔股份有限公司
　　法定代理人　林宏雄
右當事人間請求給付貨款事件，上訴人對於中華民國八十五年二月十四日台灣高等法
院第二審判決（八十四年度上字第一五二○號），提起上訴，本院判決如左：
    主  文
上訴駁回。
第三審訴訟費用由上訴人負擔。
    理  由
本件被上訴人主張：上訴人於民國八十三年一月六日向伊訂購迴帶機一批，約定價金
含稅共計新台幣（下同）四十六萬零四百八十八元，貨出四十五天內即八十三年二月
二十一日前付清。詎伊依約出貨並依規定開發統一發票交付後，上訴人竟不依約付款
，迭經催討，迄不清償等情，求為命上訴人如數給付及加付自八十三年三月一日起之
法定遲延利息之判決。
上訴人則以：伊未向被上訴人購買系爭貨品，本件買賣實係訴外人徐郁文所為。徐郁
文為台灣偉辰企業有限公司、馬來西亞檳城CHUNG HUNG（詮鴻）公司，及邁克高科技
公司之法定代理人，其代表馬來西亞之詮鴻公司向被上訴人訂購，並指示偉辰公司職
員王海南委託全億報關行出貨至馬來西亞，與伊無涉等語，資為抗辯。
原審以：被上訴人主張上訴人於八十三年一月六日向其訂購迴帶機一批，約定價金含
稅共計四十六萬零四百八十八元，應於出貨四十五天內給付價金，伊已於八十三年一
月十四日交貨，上訴人迄不給付價金等情，業據提出訂購單、統一發票、送貨單、海
關稅單、載貨證券及上訴人之前法定代理人劉馥玫致被上訴人之傳真函等件為證，並
經證人徐郁文到庭證述屬實。雖上訴人抗辯系爭貨品實係徐郁文代表馬來西亞之詮鴻
公司向被上訴人訂購，且冒用伊公司經理之名義為之，與伊無關云云。惟查上訴人之
前法定代理人劉馥玫在第一審承認徐郁文為其公司前總經理，上訴人前於兩造間請求
返還支票案中亦曾自認徐郁文為其公司聘請之總經理，有原法院八十四年度上字第四
六八號判決書足憑；另經濟部國貿局八十四年七月十日簡便行文表記載上訴人於八十
一年五月廿八日向該局辦理廠商登記卡時，經理人欄登記為「徐郁文君」，有該簡便
行文表附卷可按；又上訴人不爭執之其公司「組織及一般狀況」表亦記載「總經理徐
郁文」，是徐郁文為上訴人公司之經理已堪認定。再劉馥玫於八十三年一月五日以傳
真函向被上訴人表示欲訂購迴帶機，請被上訴人報價，此為上訴人在第一審所自認。
卷附由被上訴人製作之統一發票、送貨單均以上訴人為買受人，報關文件上記載之發
貨人為上訴人，受貨人為邁克公司。訂購單係以徐郁文名義所發，並記明「詮鴻」字
樣，用紙上方記載上訴人公司英文全銜，包括該公司在台北之營業所及設於馬來西亞
辦公室住址及電話。徐郁文復證稱「本件訂單發出時，我和劉馥玫均在國外，公司以
我名義發出訂單給被上訴人，邁克公司也有收到。」等語，而劉馥玫與徐郁文分別為
上訴人之法定代理人、經理，徐郁文依法在執行職務範圍內，亦得對外代表上訴人，
徐郁文以其名義向被上訴人購貨，效力及於上訴人，足見系爭貨品係上訴人購買，經
被上訴人交付後，再由上訴人運送至馬來西亞由邁克公司收受。次查上訴人之前法定
代理人劉馥玫於八十三年五月十二日致被上訴人之傳真函稱：「早上和林先生通了電
話，對於上批貨款未能如期支付，………我詮鴻台灣………我將國內購料信用狀金額
約ＮＴ萬左右開給你………希望於十五日前出貨，另外下星期押匯後付清餘額約Ｎ
Ｔ萬左右，將上批貨款四十六萬多付清」，已表明尚積欠被上訴人系爭貨款。又劉
馥玫於八十三年六月三日致其母即上訴人之法定代理人李書華之傳真函稱：「伍翔出
貨信用狀事………前項萬未清」，其內容與上開劉馥玫致被上訴人傳真函之內容相
符，故被上訴人主張上訴人尚未給付系爭貨款，應屬可信。至上訴人固曾於八十三年
一月十四日匯款十一萬一千六百七十八元予被上訴人。惟上訴人另於八十二年七月廿
一日、九月廿七日分別向被上訴人購買迴帶機，貨款分別為十三萬二千六百十五元、
十五萬二千九百八十二元。因第一批迴帶機與當地電壓不合，復有故障，兩造乃協議
將第二筆貨款減至十一萬一千六百七十八元，以抵扣第一批貨品之損害金額，上訴人
因而於八十三年一月十四日將該十一萬一千六百七十八元之貨款電匯予被上訴人等情
，有被上訴人提出之統一發票二紙、費用開銷申報表附卷可稽，並經徐郁文證述屬實
。而兩造間除本件買賣之外，尚有其他買賣，並為上訴人所不爭執，故被上訴人謂上
訴人之上開十一萬一千六百七十八元匯款並非為給付系爭貨款，應可採信。從而被上
訴人請求上訴人給付系爭貨款四十六萬零四百八十八元及自八十三年三月一日起之法
定遲延利息，應予准許云云，為其心證之所由得。並說明上訴人其餘辯解不足採取之
理由，因而維持第一審所為被上訴人勝訴之判決，駁回上訴人之上訴，經核於法並無
不合。上訴論旨雖謂：上開八十三年六月三日傳真函記載：「現在若甲公司談好投資
事，前債他付清，出貨人家公司負責，你也不用管」，所謂「他付清」，係指徐郁文
付清。且被上訴人從未提出英文訂購單等情。惟查該傳真函所載「他付清」縱係指徐
郁文付清，然該傳真函既已載明「伍翔出售信用狀事……前項萬未清」，則無異上
訴人之前法定代理人劉馥玫於該傳真函承認積欠被上訴人買賣貨款四十六萬元未為清
償，是以該傳真函並記載前債由徐郁文付清，尚不足執以推論上訴人未向被上訴人購
買系爭貨品。又被上訴人所提出之中文訂購單乃上訴人名義所出具，被上訴人在第一
審主張其上之筆跡為上訴人之前法定代理人劉馥玫所為一節，為劉馥玫所自認（見一
審卷七四、七五頁），足見該訂貨單為真正，而為上訴人向被上訴人購買系爭貨品之
要約，被上訴人未提出英文訂購單一節亦不足執以認定上訴人未向被上訴人購買系爭
貨品。故上訴人所辯上情，均非可取。至原審贅論上訴人不能證明有「馬來西亞詮鴻
公司」存在，於上訴人應受敗訴之判決結果不生影響。其餘上訴論旨仍執陳詞，並以
原審取捨證據、認定事實，及適用法律之職權行使，指摘原判決不當，聲明廢棄，非
有理由。
據上論結，本件上訴為無理由。依民事訴訟法第四百八十一條、第四百四十九條第一
項、第七十八條，判決如主文。
中      華      民      國    八十六    年      五      月      一      日
                              最高法院民事第七庭
                                  審判長法官  蕭  亨  國
                                        法官  吳  正  一
                                        法官  鄭  三  源
                                        法官  楊  隆  順
                                        法官  陳  淑  敏
      右正本證明與原本無異
                                              書  記  官
中      華      民      國    八十六    年      五      月    二十三    日
